臺灣臺中地方法院刑事裁定
110年度聲字第3759號
聲  請  人  臺灣臺中地方檢察署檢察官
受  刑  人  鄭可葳



上列聲請人因受刑人數罪併罰有二裁判以上，聲請定其應執行之
刑（110年度執聲字第2530號），本院裁定如下：
    主    文
鄭可葳犯如附表所示各罪所處之刑，應執行拘役伍拾日，如易科
罰金，以新臺幣壹仟元折算壹日。
    理    由
一、聲請意旨略以：受刑人鄭可葳所犯如附表所示之各罪，先後
    經判決確定如附表所示之刑，應依刑法第53條及第51條第6
    款，定其應執行之刑，爰依刑事訴訟法第477條第1項規定聲
    請裁定，併請依照刑法第41條第1項前段（聲請書贅載第8項
    ），諭知易科罰金之折算標準等語。
二、按數罪併罰，有2裁判以上者，依刑法第51條之規定，定其
    應執行之刑；又數罪併罰，分別宣告其罪之刑，如宣告多數
    拘役者，於各刑中之最長期以上，各刑合併之刑期以下，定
    其刑期，但不得逾120日，刑法第53條、第51條第6款定有明
    文。次按犯最重本刑為5年以下有期徒刑以下之刑之罪，而
    受6月以下有期徒刑或拘役之宣告者，得以新臺幣（下同）1
    仟元、2仟元或3仟元折算1日，易科罰金，同法第41條第1項
    前段亦有明定。
三、查受刑人鄭可葳前於民國（下同）109年9月17日犯竊盜罪，
    經本院110年度沙簡字第27號判決判處拘役30日，如易科罰
    金，以1仟元折算1日確定（如附表編號1所示）；又於110年
    3月18日犯竊盜罪，經本院以110年度沙簡字第431號判決判
    處拘役30日，如易科罰金，以1仟元折算1日確定（如附表編
    號2所示）等情，有上開判決書及臺灣高等法院被告前案紀
    錄表在卷可稽，是檢察官聲請定其應執行之刑，經核與法律
    規定相符，爰依法定其應執行之刑。　　
四、次按數罪併罰之定應執行之刑，係出於刑罰經濟與責罰相當
    之考量，並非予以犯罪行為人或受刑人不當之利益，為一種
    特別的量刑過程，相較於刑法第57條所定科刑時應審酌之事
    項係對一般犯罪行為之裁量，定應執行刑之宣告，乃對犯罪
    行為人本身及所犯各罪之總檢視，除應考量行為人所犯數罪
    反應出之人格特性，並應權衡審酌行為人之責任與整體刑法
    目的，包含各別刑罰規範之目的、輕重罪間體系之平衡、整
    體犯罪非難評價、各行為彼此間之偶發性、與被告前科之關
    聯性、各行為所侵害法益之專屬性或同一性、數罪對法益侵
    害之加重效應、罪數所反映之被告人格特性與犯罪傾向、社
    會對特定犯罪例如一再殺人或販毒行為處罰之期待等因素，
    在量刑權之法律拘束性原則下，依刑法第51條第5款之規定
    ，採限制加重原則，以宣告各刑中之最長期為下限，各刑合
    併之刑期為上限，但最長不得逾30年，資為量刑自由裁量權
    之外部界限，並應受法秩序理念規範之比例原則、平等原則
    、責罰相當原則、重複評價禁止原則等自由裁量權之內部抽
    象價值要求界限之支配，使以輕重得宜，罰當其責，俾符合
    法律授與裁量權之目的，以區別數罪併罰與單純數罪之不同
    ，兼顧刑罰衡平原則（最高法院96年度台上字第7583號、10
    0年度台上字第21號判決意旨參照）。再者，法院於酌定執
    行刑時，不得違反刑法第51條之規定，並應體察法律規範之
    目的，謹守法律內部性界限，以達刑罰經濟及恤刑之目的。
    法院依刑法第51條第5款定執行刑者，宜注意刑罰邊際效應
    隨刑期而遞減及行為人所生痛苦程度隨刑期而遞增之情形，
    並考量行為人復歸社會之可能性，妥適定執行刑。執行刑之
    酌定，並宜綜合考量行為人之人格及各罪間之關係；審酌各
    罪間之關係時，宜綜合考量數罪侵害法益之異同、對侵害法
    益之加重效應及時間、空間之密接程度，各罪間之獨立程度
    較高者，法院宜酌定較高之執行刑，但仍宜注意維持輕重罪
    間刑罰體系之平衡。
五、本院審酌受刑人所犯如附表所示之罪，均為竊盜罪，罪質相
    同，然各該犯行之時、地、侵害之被害人均異，仍屬分別獨
    立之犯罪，是以所定之應執行刑當不宜從輕，暨考量各該犯
    罪合併後之不法內涵、罪責原則及合併刑罰所生效果等情狀
    ，並斟酌本件對全體犯罪應予之整體非難評價程度，及前述
    各罪定應執行刑之外部界限（各宣告刑中刑期最長之拘役30
    日以上，各刑合併之刑期即拘役60日以下），復參酌本院函
    知受刑人得於文到5日內就本件定應執行刑具狀陳述意見，
    受刑人於收受本院上開陳述意見函後迄今已逾5日仍未表示
    任何意見等情，有本院函稿、送達證書及收狀資料查詢清單
    在卷可憑（見本院卷第25～31頁），爰依法定其應執行之刑
    ，併諭知易科罰金折算標準如主文所示。
六、爰依刑事訴訟法第477條第1項，刑法第53條、第51條第6款
    、第41條第1項前段，裁定如主文。
中　　華　　民　　國　 110　　年　　11 　　月　　30 　日
                    刑事第八庭    法  官  高思大
上正本證明與原本無異。
如不服本裁定，應於送達後5日內，向本院提出抗告狀。
                                  書記官  黃聖心
中　　華　　民　　國　 110　　年　　11 　　月　　30 　日
附表：
編           號           1          2 罪           名  竊盜罪 竊盜罪 宣告刑  拘役30日，如易科罰金，以1仟元折算1日 拘役30日，如易科罰金，以1仟元折算1日 犯   罪  日  期  109年9月17日 110年03月18日 偵查(自訴)機關 年度案號  臺灣臺中地方檢察署109年度偵字第33230號 臺灣臺中地方檢察署110年度偵字第18689號 最  後事實審 法    院 臺灣臺中地方法院 臺灣臺中地方法院  案    號 110年度沙簡字第27號 110年度沙簡字第431號  判決日期    110年02月26日    110年08月30日 確  定判  決 法    院 臺灣臺中地方法院 臺灣臺中地方法院  案    號 110年度沙簡字第27號 110年度沙簡字第431號  判    決 確定日期    110年04月14日    110年09月28日 是否得易科罰金或易服社會勞動  得易科罰金、得易服社會勞動 得易科罰金、得易服社會勞動 備           註  臺灣臺中地方檢察署110年度執字第5852號 臺灣臺中地方檢察署110年度執字第11742號